# 请问陈版主：支付中介机构费用能否直接计入费用问题

提问人：chuangz11 时间：2016-06-02 18:02:02
请问陈版主： 在新三板业务中，通常中介机构都会要求企业支付预付款，假设 2015 年 9 月企业A支付给券商 20 万元预付款，审计报告期为 2014 年-2016年 3 月 31 日： 情况 1 ：截止到出具审计报告日，券商没有开发票给企业，企业是否可以直接计入费用，还是通过预付账款核算？为什么？ 情况 2 ：双方之间签订合同约定，预付后，将不退预付款，且按照合同约定进度支付款项，这种情况能否直接计入费用？如果是没有约定预付后退不退的问题，处理是否一样呢，能否进入费用？为什么？
我个人想法是企业预付中介费用接受劳务，中介机构在企业还未挂牌前，按照合同约定的服务事项并未完成，相当与服务尚未结束，从工作量上看，券商工作量主要是在审计出具报告后开始进场，准备文件。在审计报告期间内，券商服务还未完成，故应通过预付账款核算

回答人：chenyiwei
如果有证据表明已经支付的款项为预付款，且接受预付款一方尚未提供的服务的公允价值能够可靠计量的，则可以将尚未接受的服务对应的款项计入预付帐款。其他情形下，因为新三板挂牌通常不涉及同时融资，所以新三板挂牌阶段的中介机构费用均应于发生时予以费用化处理。

提问人：shenjiyun 时间：2016-06-03 12:22:25
IPO的话支付中介机构费用应该是通过其他流动资产（预付款项、其他应收款）核算吧？融资成功后冲减资本溢价？

回答人：chenyiwei
也不是所有中介机构费用都可以冲减发行溢价，请参考《瑞华研究 2010 ～ 2014 汇编》之“问题5-1-15（可从股票发行溢价中扣减的发行费用的范围）”。